【裁判字號】    99,家救,96
【裁判日期】    991027
【裁判案由】    訴訟救助
【裁判全文】
臺灣嘉義地方法院民事裁定  99年度家救字第96號
聲  請  人  甲○○
相  對  人  乙○○
上列聲請人與相對人間離婚事件，聲請人聲請訴訟救助，本院裁
定如下：
    主      文
准予訴訟救助。
    理      由
一、按當事人無資力支出訴訟費用者，法院應依聲請，以裁定准
    予訴訟救助，民事訴訟法第107條第1項前段定有明文。又除
    有不符法律扶助事實之證明者外，經財團法人法律扶助基金
    會分會准予法律扶助之無資力者，其於訴訟程序中，向法院
    聲請訴訟救助時，應准予訴訟救助，法律扶助法第62條亦定
    有明文。
二、本件聲請意旨略以：兩造於民國90年2 月12日結婚，惟婚後
    相對人不做家務，也不幫忙做生意，對小孩更是不聞不問，
    全由聲請人母親照料小孩，相對人甚至揚言稱「要讓老人家
    做到死」，相對人對小孩更是動輒毆打辱罵，使小孩身心蒙
    生陰影。近年來，相對人經常性的離家，家人詢問去何處，
    相對人則稱「我去討客兄」，經核相對人所為，已構成對聲
    請人不堪同居之虐待及惡意遺棄。又聲請人經濟困窘，無資
    力支出訴訟費用，且聲請人提起本件訴訟，亦經財團法人法
    律扶助基金會嘉義分會審查通過准予提供法律扶助，聲請人
    為此爰依法律扶助法第62條及民事訴訟法第107 條之規定，
    聲請准予訴訟救助等語。
三、查聲請人與相對人間離婚事件，未據聲請人繳納裁判費。又
    聲請人主張其經濟困窘，無資力支出訴訟費用，業經財團法
    人法律扶助基金會嘉義分會准予提供法律扶助之事實，業據
    聲請人提出財團法人法律扶助基金會嘉義分會法律扶助申請
    書、同意書、申請人資力審查詢問表、案件概述單及審查表
    各1 份為證，又本院依職權調取聲請人之稅務電子閘門財產
    所得調件明細表審查，聲請人98年度薪資所得為新台幣（下
    同）3,982元，名下有持分土地4筆，1996年份之裕隆汽車一
    輛，財產總額為590,458 元，有稅務電子閘門財產所得調件
    明細表1份附卷足稽，本院審酌聲請人名下雖有4筆土地，惟
    該4 筆土地均係共有土地，處分變現不易，堪認聲請人主張
    其無資力支付訴訟費用屬實。再由聲請人訴請相對人離婚所
    提起訴狀上記載之事實，尚難認其提出之訴訟顯無勝訴之望
    。綜上所述，聲請人聲請訴訟救助，於法並無不合，應予准
    許。
四、依民事訴訟法第107條前段，裁定如主文。
中    華    民    國    99    年    10    月    27    日
                      家事庭法  官  林中如
以上正本係照原本作成。
如對本裁定抗告須於裁定送達後10日內向本院提出抗告狀，並應
繳納抗告費新臺幣1,000元整。
中    華    民    國    99    年    10    月    27    日
                            書記官  陳慶昀

司法院資訊處製作；財團法人民間司法改革基金會備份。
